【裁判字號】    89,簡,500
【裁判日期】    901231
【裁判案由】    房屋稅
【裁判全文】
臺中高等行政法院判決                              八十九年度簡字第五○○號
    原      告  太山工業股份有限公司
    代  表  人  甲○○
    代  表  人  乙○○
    訴訟代理人  丙○○
                丁○○
右當事人間因房屋稅事件，原告不服台灣省政府中華民國八十九年七月二十八日八九
府訴一字第一二六五二七號訴願決定，提起行政訴訟，本院判決如左︰
    主  文
原告之訴駁回。
訴訟費用由原告負擔。
    事  實
壹、事實概要：
    原告所有坐落台中市○○區○○里○○○路○段四○號房屋，經被告機關黎明分
    處核定八十八年度房屋稅本稅新臺幣（以下同）五五、二○九元（營業用二三、
    一五七元、營業減半用七、九四五元、住家用一、三一九元、非住非營二二、七
    八八元）。原告不服，以八十八年度房屋稅按非住家非營業用稅率課徵部分，係
    為自用廠房，應改按營業用減半稅率課徵為由，申請復查結果，未獲變更，原告
    不服，向台灣省政府提起訴願，亦遭駁回，乃提起行政訴訟。
貳、兩造聲明：
  一、原告聲明求為判決：
（一）訴願決定及原處分均撤銷。
（二）被告應退還原告溢繳之房屋稅新臺幣八千四百八十七元及自八十八年五月三十
      一日起至退還日止按年利率百分之六計算之利息。
  二、被告聲明求為判決：
      駁回原告之訴。
參、兩造之爭點：
  一、原告主張之理由：
（一）被告對原告所有坐落台中市○○區○○里○○○路○段四○號房屋，應課徵八
      十八年度房屋稅總面積認定不實有誤，被告對自用、出租及宿舍相關聯部分均
      捏造與事實不符之數據，對各項建物登記謄本記載及承租人證明出租面積等亦
      未說明不採信之理由，一再強調係根據「實施勘查結果」課稅，卻無法舉證說
      明以下事實：
  １、建號＃４８建物：實際面積為一○一‧四平方米，主要用途為工業用（內置鍋
      爐兩具），有台中市中興地政事務所建號＃４８建物登記謄本在卷可稽。而被
      告卻謊稱實際勘查為一四四‧一平方米並為空置，圖以較高「非住非營」稅率
      課徵房屋稅。
  ２、出租面積：被告藉口實際勘查結果，認定出租面積為七二○平方米，並稱原告
      亦認係正確，然原告已在申請復查及訴願書中一再強調出租面積應為七三六平
      方米，被告所稱並非實在。又被告將出租面積七二○平方米，加乾燥室一四四
      ‧一平方米，又加辦公室六七‧一平方米，再加展示室三九‧五平方米合計為
      九七○‧七平方米，以九七○‧九平方米按營業用稅率課徵。顯然將出租面積
      重複計算。
  ３、自用倉庫：實際面積八二八平方米，被告認為七二○平方米，又供直接生產用
      面積一、五○○平方米，被告卻認為一、四四○平方米，少六十平方米，並謊
      稱空置。原告歷年申報營利事業所得稅，申報書內有記載營業額、工資、動力
      費等。又同一建物建號＃４９廠房在台中市中興地政事務所建物登記謄本全部
      所標示主要用途為工業用，豈容作假。被告僅憑一句「實際勘查結果」，就否
      決上述全部事實及證物，則被告所主張「全年三百六十五天空置」，又有何實
      據？
  ４、自用宿舍：實際為八三‧二平方米，被告硬認為八○‧八平方米，被告全部認
      定之面積無一項數據與事實相符。
（三）自用、出租及宿舍三部分面積係全體相關聯，豈容分割認定。被告一再矇騙上
      級主管賦稅署及原告，不予告知各項課稅面積。原告係自被告第五四二三二號
      答辯書（即被告訴願答辯書）中得知不僅自用部分有誤，且出租面積重複計算
      及宿舍面積不實。房屋稅係根據自用、出租及宿舍相關聯面積課徵。其中任何
      一項計算有誤，勢必牽涉到其他部分之正確性，此不容被告強詞奪理。
（四）原告僅就全部廠房供自用（生產）、住家（宿舍）及出租（營業用）面積詳列
      如左：
  １、供自用，稅率屬「營業減半」面積共二四二九‧四平方米。包括：
（１）倉庫用八二八平方米（３６ｍｘ２３ｍ）。
（２）生產用一、五○○平方米（６０ｍｘ２５ｍ）以上被告捏造空置以「非營非住
      」高稅率課徵。
（３）鍋爐用一○一‧四平方米（６‧５ｍｘ１５‧６ｍ）
  ２、供宿舍用，稅率屬「住家用」面積八三‧二平方米。
  ３、出租予富順工業股份有限公司（以下簡稱富順公司）稅率屬「營業用」面積共
      七六三平方米，詳列如左：
（１）承租人生產用五五二平方米（２３ｍｘ２４ｍ）。
（２）承租人倉庫用一四四平方米（８ｍｘ１８ｍ）。
（３）承租人辨公室用六七平方米（４‧６ｍ×１４‧６ｍ）。
      以上出租面積合計七六三平方米，並經承租人向被告確認在案。
（五）綜上，被告機關所為認定，確有不實，請求判決如訴之聲明。
  二、被告主張之理由：
（一）按「私有房屋有左列情形之一者，其房屋稅減半徵收：一、‧‧‧二、合法登
      記之工廠，供直接生產使用之自用房屋。」又「合法登記之工廠停工期間，其
      自有供直接生產使用之廠房，仍可依房屋稅條例第十五條第二項第二款規定，
      減半徵收房屋稅，但將廠房變更供其他使用者，應按實際使用情形核課房屋稅
      。」「空置房屋，其使用執照所載用途為非住家使用（包括營業用與非營業用
      ）者，自七十五年七月一日起一律按非住家非營業用稅率課徵房屋稅。」分別
      為房屋稅條例第十五條第二項第二款所明定及財政部七十年二月十六日台財稅
      第三一一八○號函、七十五年十一月廿六日台財稅第七五七五○八八號函所明
      釋。
（二）原告所有坐落台中市○○區○○里○○○路○段四○號房屋，經被告核定八十
      八年房屋稅為五五、二○九元（營業用二三、一五七元、營業減半用七、九四
      五元、住家用一、三一九元、非住非營二二、七八八元）。原告不服，申經被
      告復查結果以系爭房屋廠房四分之一部分面積七二○平方公尺，係出租予富順
      公司營業使用，另廠房四分之一部分面積七二○平方公尺，係原告堆置原供生
      產用之機械及材料，符合首揭減半徵收之規定，其餘約佔廠房二分之一部分面
      積一、四四○平方公尺，則空置未作任何使用；至非屬廠房之建物，其中鍋爐
      室面積一四四‧一平方公尺為空置，其餘分別供作營業及住家使用，乃就前開
      空置部分屬廠房面積一、四四○平方公尺現值一、○五九、三○○元，及非屬
      廠房之鍋爐室面積一四四‧一平方公尺現值八○、一○○元，合計現值一、一
      三九、四○○元之部分按非住家非營業用稅率核算稅額，併同其他部分建物核
      課八十八年度房屋稅合計五五、二○九元，至原告主張自用部分之廠房應減半
      課徵，按該屬廠房之建物面積一、四四○平方公尺既係空置未作任何使用，核
      與首揭財政部函釋得減半徵收所定之『停工期間』之要件不符，仍應按非住家
      非營業用稅率課徵房屋稅等由，乃復查決定維持原核定。原告仍不服，主張其
      工廠從未停工歇業，並稱出租部分合計七六三平方公尺非復查決定書所言七二
      ○平方公尺，鍋爐間面積一○一‧四平方公尺內置鍋爐兩具閒置未用，然處分
      機關捏造為一、四四○平方公尺，為何稱非廠房部分建物面積一、四四○平方
      公尺，閒置未做任何使用云云，訴經台灣省政府訴願決定略以，經被告黎明分
      處實際查得原告廠房部分計有一、四四○平方公尺係空置未使用，及其他建物
      部分（非廠房部分）之一四四‧一平方公尺亦空置未使用合計現值一、一三九
      、四○○元，乃就該部分按非住家非營業用稅率核算稅額，自無訴稱之復查決
      定書載有非廠房部分建物面積空置部分為一、四四○平方公尺，而駁回其訴願
      。
（三）按原告就本案申請復查主張廠房部分除七二○平方公尺出租外，餘係自用，應
      按營業用減半稅率核課，嗣提起訴願則主張系爭房屋自行供生產、加工用面積
      為一、五○○平方公尺，供倉庫使用八二八平方公尺，出租廠房七六三平方公
      尺，及稱被告以空置不用面積一、四四○平方公尺，出租廠房面積七二○平方
      公尺均非事實等語，乃至本次行政訴訟，其各階段行政救濟所指陳者，皆不相
      同。適被告為究明原告因另案八十九年度房屋稅（課徵所屬期間：八十八年七
      月一日至八十九年六月卅日）訴願案主張之實情，於九十年三月十二日由各經
      辦人員會同實地履勘（原告代表人亦在場）獲致之結果如下：
  １、廠房面積正確計有二、九四六‧三五平方公尺，包含租予富順公司之甲區五八
      ○‧八平方公尺，供原告堆置其供生產用之機械及材料部分目前停工中之乙區
      八七一‧二平方公尺，及散置有部分小型機器之丙區一、四九四‧三平方公尺
      。其中面積約有四四八．三平方公尺堆置有富順公司貨品（該部分面積視堆貨
      情形而定並不固定），甲、丙區則可相互通行。
  ２、廠房旁（臨丙區廠房）廁所面積二九‧二八平方公尺。
  ３、廠房旁（臨甲區廠房）租予富順公司之乾燥室面積一四四平方公尺。
  ４、廠房旁鍋爐室主體面積一○○‧八平方公尺內置有鍋爐二具，塵封已久，鍋爐
      室旁之集塵室、雨棚面積分別為一五‧七五平方公尺，九‧八平方公尺。
  ５、租予富順公司之辦公室主體面積六七‧一六平方公尺，辦公室旁之臥室、廁所
      面積分別為一四平方公尺，六‧三平方公尺。
  ６、前開部分二樓面積八二‧七六平方公尺為住家用，其中展示室部分一六．五三
      平方公尺，八十八年四月一日起之租賃契約記載未承租改課住家用。
（四）茲因廠房實際丈量面積為二、九四六‧三五平方公尺，又取具原告與富順公司
      訂定租賃期間為八十六年四月一日起至八十七年三月卅一日止延至八十八年三
      月卅一日之契約載明使用坪數：辦公室三十坪、工廠三○七．六坪、展示室五
      坪合計三四二．六坪，是二樓出租供展示室用仍應認定一六．五二平方公尺、
      廠房出租為一○一六．八五平方公尺（其中甲區五八○‧八平方公尺，乾燥室
      一四四平方公尺，其餘使用丙區廠房部分為面積二九二‧○六平方公尺【 101
      6.00-000-000.8】），至出租辦公室雖契約載明九九．一七平方公尺，惟實地
      丈量面積為八七‧四六平方公尺（即前揭５之合計數）仍應以之為據；及取具
      原告與富順公司訂定租賃期間為八十八年四月一日起至八十九年三月卅一日止
      之契約未再詳載使用坪數及增租二樓展示室之文字，僅以系爭房屋平面簡圖做
      為附件，註記畫斜線部分表示租賃使用範圍；是系爭房屋八十八年度房屋稅（
      課徵所屬期限八十七年七月一日至八十八年六月三十日）課稅明細中就出租富
      順公司之廠房部分、辦公室部分、二樓展示室部分，即應按實際使用面積及使
      用月份數核算課稅現值及稅額；又丙區一、四九四．三平方公尺，雖八十九年
      度房屋稅訴願事件業經被告認為停工致按營業稅減半稅率核課，惟基於該次勘
      查為九十年三月距本案課徵所屬期間為八十七年七月至八十八年六月時隔已久
      ，且本案於受理復查後承辦人員曾就使用情形如何已實地勘查，是此部分仍應
      認定空置而非停工中；此外，前揭勘查結果有關鍋爐室部分，其中放置兩具鍋
      爐，且該部分因長期塵封而未變動，應追溯改認停工中，並就其面積一○○‧
      八平方公尺加上集塵室及雨棚面積合計為一二六．三五平方公尺，改按營業減
      半用稅率核課。經就前述按供營業用、營業減半用、非住家非營業用及住家用
      等區分如下：
  １、按營業用稅率核課面積（合計一、一二○‧八五平方公尺課九個月，七九一‧
      九六平方公尺課三個月）：
      八十七年七月至八十八年三月計九個月出租富順公司廠房一、○一六‧八六平
      方公尺包括乾燥室一四四平方公尺，甲區廠房五八○‧八平方公尺，丙區廠房
      二九二‧○六平方公尺（1016.00-000-000.8 ）。八十八年四月至八十八年六
      月計三個月出租富順公司廠房七二四‧八平方公尺包括乾燥室一四四平方公尺
      ，甲區廠房五八○‧八平方公尺。八十七年七月至八十八年三月計九個月出租
      富順公司辦公室、展示室分別為八七‧四六平方公尺，一六‧五三平方公尺。
      八十八年四月至八十八年六月計三個月出租富順公司辦公室為六七‧一六平方
      公尺。
  ２、按營業用稅率減半核課面積（合計九九七‧五五平方公尺）：
      鍋爐室（含集塵室、雨棚）一二六‧三五平方公尺，乙區廠房八七一‧二平方
      公尺。
  ３、按非住家非營業用稅率核課面積（合計一、二○二．二九平方公尺課九個月，
      一、四九四．三五平方公尺課三個月）：
      丙區廠房自八十七年七月至八十八年三月計九個月應按面積一、二○二．二九
      平方公尺（廠房全部面積2,946.35-出租予富順公司之甲區廠房 580.8-丙區廠
      房面積為 292.06-供原告堆置其供生產用目前停工中之機械及材料部分之乙區
      廠房面積 871.2）及自八十八年四月至八十八年六月計三個月應按面積一、四
      九四．三五平方公尺（廠房全部面積2,946.35-出租予富順公司之甲區廠房580
      .8 供原告堆置其供生產用目前停工中之機械及材料部分之乙區廠房面積871.2
      ）核課。
  ４、按住家用稅率核課面積（合計九五‧五一平方公尺課九個月，一三二‧三四平
      方公尺課三個月）：
      二樓扣除展示室以外自八十七年七月至八十八年三月計九個月應按面積六六‧
      二三平方公尺（ 82.76-16.53）及自八十八年四月至八十八年六月計三個月應
      按面積八二．七六平方公尺（自八十八年四月未出租該展示室）核課。廠房旁
      廁所面積二九‧二八平方公尺核課十二個月。辦公室旁臥室及廁所自八十八年
      四月至八十八年六月計三個月應按面積二○‧三平方公尺核課三個月。
（五）準此，依前揭區分之各使用情形面積重行計算八十八年房屋稅應為五五、六一
      六元顯然大於被告復查決定房屋稅本稅五五、二○九元，基於禁止不利益變更
      之原則，復查決定所為「本稅五五、二○九元」之處分，仍應維持。
    理  由
一、按「私有房屋有左列情形之一者，其房屋稅減半徵收之：一、‧‧‧二、合法登
    記之工廠，供直接生產使用之自用房屋。」又「合法登記之工廠，停工期間，其
    自有供直接生產使用之廠房，仍可依房屋稅條例第十五條第二項規定，減半徵收
    房屋稅，但將廠房變更供其他使用者，應按實際使用情形核課房屋稅。」「空置
    房屋，其使用執照所載用途為非住家使用」（包括營業用與非營業用）者，自七
    十五年七月一日起一律按非住家營業用稅率課徵房屋稅。」分別為房屋稅條例第
    十五條第二項第二款所明定及財政部七十年二月十六日台財稅三一一八○號、七
    十五年十一月二十六日台財稅第七五七五○八八號函釋在案。
二、原告所有坐落台中市○○區○○里○○○路○段四○號房屋，經被告核定八十八
    年房屋稅為五五、二○九元（營業用二三、一五七元、營業減半用七、九四五元
    、住家用一、三一九元、非住非營二二、七八八元）。原告不服，申經被告復查
    結果以系爭房屋廠房四分之一部分面積七二○平方公尺，係出租予富順公司營業
    使用，另廠房四分之一部分面積七二○平方公尺，係原告堆置原供生產用之機械
    及材料，符合首揭減半徵收之規定，其餘約佔廠房二分之一部分面積一、四四○
    平方公尺，則空置未作任何使用；至非屬廠房之建物，其中鍋爐室面積一四四‧
    一平方公尺為空置，其餘分別供作營業及住家使用，乃就前開空置部分屬廠房面
    積一、四四○平方公尺現值一、○五九、三○○元，及非屬廠房之鍋爐室面積一
    四四‧一平方公尺現值八○、一○○元，合計現值一、一三九、四○○元之部分
    按非住家非營業用稅率核算稅額，併同其他部分建物核課八十八年度房屋稅合計
    五五、二○九元，至原告主張自用部分之廠房應減半課徵，按該屬廠房之建物面
    積一、四四○平方公尺既係空置未作任何使用，核與首揭財政部函釋得減半徵收
    所定之『停工期間』之要件不符，仍應按非住家非營業用稅率課徵房屋稅等由，
    復查決定遂維持原核定。原告仍不服，主張其工廠從未停工歇業，並稱出租部分
    合計七六三平方公尺非復查決定書所言七二○平方公尺，鍋爐間面積一○一‧四
    平方公尺內置鍋爐兩具閒置未用，然處分機關捏造為一、四四○平方公尺，為何
    稱非廠房部分建物面積一、四四○平方公尺，閒置未做任何使用云云，訴經台灣
    省政府訴願決定略以，經被告黎明分處實際查得原告廠房部分計有一、四四○平
    方公尺係空置未使用，及其他建物部分（非廠房部分）之一四四‧一平方公尺亦
    空置未使用合計現值一、一三九、四○○元，乃就該部分按非住家非營業用稅率
    核算稅額，自無訴稱之復查決定書載有非廠房部分建物面積空置部分為一、四四
    ○平方公尺，而駁回其訴願。
三、經查，原告就系爭房屋稅申請復查主張廠房部分除七二○平方公尺出租外，餘係
    自用，應按營業用減半稅率核課，嗣提起訴願則主張系爭房屋自行供生產、加工
    用面積為一、五○○平方公尺，供倉庫使用八二八平方公尺，出租廠房七六三平
    方公尺，及稱被告以空置不用面積一、四四○平方公尺，出租廠房面積七二○平
    方公尺均非事實等語，乃至本次行政訴訟，其各階段行政救濟所指陳者，皆不相
    同。適被告為究明原告因另案八十九年度房屋稅（課徵所屬期間：八十八年七月
    一日至八十九年六月卅日）訴願案主張之實情，於九十年三月十二日由各經辦人
    員會同實地履勘（原告代表人亦在場）獲致之結果如下：
  １、廠房面積正確計有二、九四六‧三五平方公尺，包含租予富順公司之甲區五八
      ○‧八平方公尺，供原告堆置其供生產用之機械及材料部分目前停工中之乙區
      八七一‧二平方公尺，及散置有部分小型機器之丙區一、四九四‧三平方公尺
      。其中面積約有四四八．三平方公尺堆置有富順公司貨品（該部分面積視堆貨
      情形而定並不固定），甲、丙區則可相互通行。
  ２、廠房旁（臨丙區廠房）廁所面積二九‧二八平方公尺。
  ３、廠房旁（臨甲區廠房）租予富順公司之乾燥室面積一四四平方公尺。
  ４、廠房旁鍋爐室主體面積一○○‧八平方公尺內置有鍋爐二具，塵封已久，鍋爐
      室旁之集塵室、雨棚面積分別為一五‧七五平方公尺，九‧八平方公尺。
  ５、租予富順公司之辦公室主體面積六七‧一六平方公尺，辦公室旁之臥室、廁所
      面積分別為一四平方公尺，六‧三平方公尺。
  ６、前開部分二樓面積八二‧七六平方公尺為住家用，其中展示室部分一六．五三
      平方公尺，八十八年四月一日起之租賃契約記載未承租改課住家用。
  四、茲因廠房實際丈量面積為二、九四六‧三五平方公尺，又經被告取具原告與富
      順公司訂定租賃期間為八十六年四月一日起至八十七年三月卅一日止延至八十
      八年三月卅一日之契約載明使用坪數：辦公室三十坪、工廠三○七．六坪、展
      示室五坪合計三四二．六坪，是二樓出租供展示室用仍應認定一六．五二平方
      公尺、廠房出租為一○一六．八五平方公尺（其中甲區五八○‧八平方公尺，
      乾燥室一四四平方公尺，其餘使用丙區廠房部分為面積二九二‧○六平方公尺
      【101 6.00-000-000.8】），至出租辦公室雖契約載明九九．一七平方公尺，
      惟實地丈量面積為八七‧四六平方公尺（即前揭５之合計數）仍應以之為據；
      及取具原告與富順公司訂定租賃期間為八十八年四月一日起至八十九年三月卅
      一日止之契約未再詳載使用坪數及增租二樓展示室之文字，僅以系爭房屋平面
      簡圖做為附件，註記畫斜線部分表示租賃使用範圍；是系爭房屋八十八年度房
      屋稅（課徵所屬期限八十七年七月一日至八十八年六月三十日）課稅明細中就
      出租富順公司之廠房部分、辦公室部分、二樓展示室部分，即應按實際使用面
      積及使用月份數核算課稅現值及稅額；又丙區一、四九四．三平方公尺，雖八
      十九年度房屋稅訴願事件業經被告認為停工致按營業稅減半稅率核課，惟基於
      該次勘查為九十年三月距本案課徵所屬期間為八十七年七月至八十八年六月時
      隔已久，且本案於受理復查後承辦人員曾就使用情形如何已實地勘查，是此部
      分仍應認定空置而非停工中；此外，前揭勘查結果有關鍋爐室部分，其中放置
      兩具鍋爐，且該部分因長期塵封而未變動，應追溯改認停工中，並就其面積一
      ○○‧八平方公尺加上集塵室及雨棚面積合計為一二六．三五平方公尺，改按
      營業減半用稅率核課。經就前述按供營業用、營業減半用、非住家非營業用及
      住家用等區分如下：
  １、按營業用稅率核課面積（合計一、一二○‧八五平方公尺課九個月，七九一‧
      九六平方公尺課三個月）：
      八十七年七月至八十八年三月計九個月出租富順公司廠房一、○一六‧八六平
      方公尺包括乾燥室一四四平方公尺，甲區廠房五八○‧八平方公尺，丙區廠房
      二九二‧○六平方公尺（1016.00-000-000.8 ）。八十八年四月至八十八年六
      月計三個月出租富順公司廠房七二四‧八平方公尺包括乾燥室一四四平方公尺
      ，甲區廠房五八○‧八平方公尺。八十七年七月至八十八年三月計九個月出租
      富順公司辦公室、展示室分別為八七‧四六平方公尺，一六‧五三平方公尺。
      八十八年四月至八十八年六月計三個月出租富順公司辦公室為六七‧一六平方
      公尺。
  ２、按營業用稅率減半核課面積（合計九九七‧五五平方公尺）：
      鍋爐室（含集塵室、雨棚）一二六‧三五平方公尺，乙區廠房八七一‧二平方
      公尺。
  ３、按非住家非營業用稅率核課面積（合計一、二○二．二九平方公尺課九個月，
      一、四九四．三五平方公尺課三個月）：
      丙區廠房自八十七年七月至八十八年三月計九個月應按面積一、二○二．二九
      平方公尺（廠房全部面積2,946.35-出租予富順公司之甲區廠房 580.8-丙區廠
      房面積為 292.06-供原告堆置其供生產用目前停工中之機械及材料部分之乙區
      廠房面積 871.2）及自八十八年四月至八十八年六月計三個月應按面積一、四
      九四．三五平方公尺（廠房全部面積2,946.35-出租予富順公司之甲區廠房580
      .8 供原告堆置其供生產用目前停工中之機械及材料部分之乙區廠房面積871.2
      ）核課。
  ４、按住家用稅率核課面積（合計九五‧五一平方公尺課九個月，一三二‧三四平
      方公尺課三個月）：
      二樓扣除展示室以外自八十七年七月至八十八年三月計九個月應按面積六六‧
      二三平方公尺（ 82.76-16.53）及自八十八年四月至八十八年六月計三個月應
      按面積八二．七六平方公尺（自八十八年四月未出租該展示室）核課。廠房旁
      廁所面積二九‧二八平方公尺核課十二個月。辦公室旁臥室及廁所自八十八年
      四月至八十八年六月計三個月應按面積二○‧三平方公尺核課三個月。
      以上履勘結果，有被告九十年三月十二日「房屋稅實地勘查紀錄表」附於原處
      分卷可稽，並有原告與富順公司訂定之前述租賃契約書及富順公司八十八年六
      月二十四日復被告承租原告系爭房屋坪數函在卷（同原處分卷）可佐。準此，
      被告依前揭區分之各使用情形面積重行計算八十八年房屋稅應為五五、六一六
      元顯然大於被告復查決定房屋稅本稅五五、二○九元，基於禁止不利益變更之
      原則，復查決定所為「本稅五五、二○九元」之處分，仍應維持，訴願決定駁
      回訴願，亦無不合，原告之主張核無可採，其訴並無理由，應予駁回，並不經
      言詞辯論為之。
據上論結，本件原告之訴為無理由，依行政訴訟法第二百三十三條第一項、第二百三
十六條、第一百九十五條第一項後段、第九十八條第三項前段，判決如主文。
中    華    民    國      九十      年      十二      月    三十一      日
                 臺 中 高 等 行 政 法 院 第 一 庭
                                         法      官  胡  國  棟
右正本證明與原本無異。
如不服本判決，應於判決送達後二十日內，以本訴訟事件所涉及之法律見解具有原則
性者，始得向本院提出上訴狀並表明上訴理由，經最高行政法院許可，否則不得上訴
；如於本判決宣示後送達前提起上訴者，應於判決送達後二十日內補提上訴理由書（
均應依對造人數提出繕本）。提起上訴應預繳送達用雙掛號郵票拾份（每份三十四元
）。
中    華    民    國    九十一      年      一        月      二        日
                                         法院書記官  莊  啟  明


司法院資訊處製作；財團法人民間司法改革基金會備份。
